---
output: github_document
---

```{r, include = FALSE}
knitr::opts_chunk$set(
  collapse = TRUE,
  comment = "#>",
  fig.path = "man/figures/README-",
  out.width = "100%"
)
```

# textmining2

The goal of textmining is to support textmining visualization of Japanese.

textmining2はテキストマイニングの図化を支援するツールです．
2023年3月時点では，バイグラムの分析・図化ができます．


## How to use on we, Webで実行 (shinyapps.io)

ウエブ上で使用するには，以下のページをご利用ください．
利用制限等は定めていませんが，使用中のサーバに25時間/月という制限があります．
そのため，急に利用できなくなる可能性があります(他のツールも同じサーバで公開)．

https://matutosi.shinyapps.io/textmining2

参考：textmining2の中では，Web茶まめを利用して形態素解析を実行します．

https://chamame.ninjal.ac.jp/

バイグラムの図示では，以下の設定が可能です．

* 詳細図の範囲
* 表示するバイグラムの数
* 軸の有無
* 矢印・単語頻度の●のサイズ・色
* 文字サイズ

さらに，バイグラムの解析結果は表として表示されるとともに，CSVファイルでのダウンロードが可能です．


## How to use on your local PC, ローカル環境で実行

Rを利用されている方は，以下のページの内容をもとにご自身のパソコン上で分析していただけると助かります．

```{r, eval = FALSE}
  # Install and load packages
if(!require("devtools"))        install.packages("devtools")
if(!require("moranajp"))        install.packages("moranajp")  # (>= 0.9.6)
  # devtools::install_github("matutosi/moranajp") # when can't install ver 0.9.6 from CRAN
if(!require("shiny"))           install.packages("shiny")
if(!require("shinycssloaders")) install.packages("shinycssloaders")
if(!require("tidyverse"))       install.packages("tidyverse")
if(!require("reactable"))       install.packages("reactable")
if(!require("igraph"))          install.packages("igraph")
if(!require("ggraph"))          install.packages("ggraph")
if(!require("colourpicker"))    install.packages("colourpicker")

  # Run app
shiny::runGitHub("matutosi/textmining", subdir = "R")
```

Webでの実行するのと同じ分析ができます．

MeCab, Sudachi, Ginzaを利用して，ローカル環境で形態素解析を実行する場合は，moranajp::moranajp_all()を使ってください．

https://github.com/matutosi/moranajp

なお，textmining2は主要な処理でmoranajpを使っています．
Rをそれなりに使える方は，moranajp(>= 0.9.6)をインストールしてコードを改良してみてください．


## Citation, 引用

Toshikazu Matsumura (2022) Textmining visualization tools with R and shiny.  https://matutosi.shinyapps.io/textmining/ .

松村 俊和 (2022) RとShinyを使ったテキストマイニングの図化ツール．https://matutosi.shinyapps.io/textmining/ .

# Make your shiny app

* Home: https://shiny.rstudio.com/
* Gallery: https://shiny.rstudio.com/gallery/
* Tutorial: https://shiny.rstudio.com/tutorial/
* shinyapps.io: https://www.shinyapps.io/
* Book: https://mastering-shiny.org/
* Book (in Japanese): https://www.amazon.co.jp/dp/4863542577/
