---
output: github_document
---

```{r, include = FALSE}
knitr::opts_chunk$set(
  collapse = TRUE,
  comment = "#>",
  fig.path = "man/figures/README-",
  out.width = "100%"
)
```

# textmining2

The goal of textmining is to support textmining visualization of Japanese.

textmining2はテキストマイニングの図化を支援するツールです．
2023年6月時点では，バイグラムの分析・図化ができます．

## How to use on we, Webで実行 (shinyapps.io)

ウエブ上で使用するには，以下のページをご利用ください．
利用制限等は定めていませんが，使用中のサーバに25時間/月という制限があります．
そのため，急に利用できなくなる可能性があります(他のツールも同じサーバで公開)．

https://matutosi.shinyapps.io/textmining2

参考：textmining2の中では，Web茶まめを利用して形態素解析を実行します．

https://chamame.ninjal.ac.jp/

バイグラムの図示では，以下の設定が可能です．

* 詳細図の範囲   
* 表示するバイグラムの数   
* 軸の有無   
* 矢印・単語頻度の●のサイズ・色   
* 文字サイズ   

さらに，バイグラムの解析結果は表として表示されるとともに，CSVファイルでのダウンロードが可能です．


## How to use on your local PC, ローカル環境で実行

Rを利用されている方は，以下を参考に自身のパソコン上で実行してください．

### ライブラリのインストール(初回のみ実行)

```{r, eval = FALSE}
  # Install and load packages
if(!require("shiny")){
  install.packages("shiny")
}
if(!require("devtools"))         install.packages("devtools")
if(!require("moranajp")){
  devtools::install_github("matutosi/moranajp", upgrade = "never")
}else if(compareVersion("0.9.6.9100", as.character(packageVersion("moranajp"))) > 0){
  detach("package:moranajp")
  devtools::install_github("matutosi/moranajp", upgrade = "never")
}
if(!require("colourpicker"))      install.packages("colourpicker")
if(!require("shinycssloaders"))   install.packages("shinycssloaders")
if(!require("reactable"))         install.packages("reactable")
if(!require("dplyr"))             install.packages("dplyr")
if(!require("ggplot2"))           install.packages("ggplot2")
if(!require("tibble"))            install.packages("tibble")
if(!require("readr"))             install.packages("readr")
```

### textminingの起動

```{r, eval = FALSE}
  # Run app
shiny::runGitHub("matutosi/textmining", subdir = "R")
```

### Web( https://matutosi.shinyapps.io/textmining2 )版との違い

* Combine wordsが設定可能   
* Stop wordが設定可能   
* Synonymが設定可能   


### Combine words

形態素解析実行後に，結合したい単語を指定可能です．
例えば，「半自然」はWeb茶豆の形態素解析では「半」と「自然」に分割されますが，これを「半自然」としたい場合は，「半-自然」として指定します．
3つ以上に分割されたものには，対応していません．
多くの組み合わせのを結合したい場合は，ファイルでの入力が可能です．


### Stop word

バイグラム作成前に，解析から除外するStop wordとして，exampleでは以下を使用しています．

http://svn.sourceforge.jp/svnroot/slothlib/CSharp/Version1/SlothLib/NLP/Filter/StopWord/word/Japanese.txt

これ以外のStop wordを使いたい場合は，カンマ区切りで直接入力するか，Stop wordを1行ずつに入力したファイルを用意して，アップロード可能です．


### Synonym

入力した文章の表記ゆれがあるものの，実質的にはほぼ同じ意味合いの単語を置換することでまとめます．
例えば，「出来る」と「できる」などです．
タブ区切りのファイルで，1列目(from)には置換前の文字列，2列目(to)には置換後の文字列を入力します．


## MeCab, Sudachi, Ginzaの利用

MeCab, Sudachi, Ginzaを利用して，ローカル環境で形態素解析を実行する場合は，moranajp::moranajp_all()を使ってください．

https://github.com/matutosi/moranajp

なお，textmining2は主要な処理でmoranajpを使っています．
Rをそれなりに使える方は，moranajp(>= 0.9.6)をインストールしてコードを改良してみてください．


## Citation, 引用

Toshikazu Matsumura (2022) Textmining visualization tools with R and shiny.  https://matutosi.shinyapps.io/textmining/ .

松村 俊和 (2022) RとShinyを使ったテキストマイニングの図化ツール．https://matutosi.shinyapps.io/textmining/ .

# Make your shiny app

* Home: https://shiny.rstudio.com/
* Gallery: https://shiny.rstudio.com/gallery/
* Tutorial: https://shiny.rstudio.com/tutorial/
* shinyapps.io: https://www.shinyapps.io/
* Book: https://mastering-shiny.org/
* Book (in Japanese): https://www.amazon.co.jp/dp/4863542577/
