---
output: github_document
---

```{r, include = FALSE}
knitr::opts_chunk$set(
  collapse = TRUE,
  comment = "#>",
  fig.path = "man/figures/README-",
  out.width = "100%"
)
```

# textmining2

The goal of textmining is to support textmining visualization of Japanese.

textmining2はテキストマイニングの図化を支援するツールです．
2023年6月時点では，バイグラムの分析・図化ができます．

## How to use on we, Webで実行 (shinyapps.io)

ウエブ上で使用するには，以下のページをご利用ください．
利用制限等は定めていませんが，使用中のサーバに25時間/月という制限があります．
そのため，急に利用できなくなる可能性があります(他のツールも同じサーバで公開)．

https://matutosi.shinyapps.io/textmining2

参考：textmining2の中では，Web茶まめ(国立国語研究所)を利用して形態素解析を実行します．

https://chamame.ninjal.ac.jp/

バイグラムの図示では，以下の設定が可能です．

* 詳細図の範囲   
* 表示するバイグラムの数   
* 軸の有無   
* 矢印・単語頻度の●のサイズ・色   
* 文字サイズ   

さらに，バイグラムの解析結果は表として表示されるとともに，CSVファイルでのダウンロードが可能です．


## How to use on your local PC, ローカル環境で実行

Rを利用されている方は，以下を参考に自身のパソコン上で実行してください．

### Web( https://matutosi.shinyapps.io/textmining2 )版との違い

* Combine wordsが設定可能   
* Stop wordが設定可能   
* Synonymが設定可能   

### ライブラリのインストール(初回のみ実行)

```{r, eval = FALSE}
  # Install and load packages
if(!require("shiny")){
  install.packages("shiny")
}
if(!require("devtools"))         install.packages("devtools")
if(!require("moranajp")){
  devtools::install_github("matutosi/moranajp", upgrade = "never")
}else if(compareVersion("0.9.6.9100", as.character(packageVersion("moranajp"))) > 0){
  detach("package:moranajp")
  devtools::install_github("matutosi/moranajp", upgrade = "never")
}
if(!require("colourpicker"))      install.packages("colourpicker")
if(!require("shinycssloaders"))   install.packages("shinycssloaders")
if(!require("reactable"))         install.packages("reactable")
if(!require("dplyr"))             install.packages("dplyr")
if(!require("ggplot2"))           install.packages("ggplot2")
if(!require("tibble"))            install.packages("tibble")
if(!require("readr"))             install.packages("readr")
```

### textminingの実行

```{r, eval = FALSE}
  # Run app
shiny::runGitHub("matutosi/textmining", subdir = "R")
```

* Upload textのタブからテキストのアップロード   
初期設定では，「Use example data」にチェックが入っており，サンプルデータを表示している．
「Use example data」を外すと，アップロードしたファイルの内容が表示されます(ファイルのアップロード前は何も表示されない)．
「upload file」のところから，ファイルの1行目には列名を指定したタブ区切りのファイルをアップロードします．
なお，サンプルデータには，「chap」などの列もありますが，テキストのデータだけがあればOKです．
テキスト以外の列があるときは，「Select column」で解析対象の列を指定してください．
Windows作成したテキストが文字化けする場合は，「Encoding: S-JIS JP Windows」にチェックを入れると文字化けが解消するかもしれません．   

なお，「DL ...」からサンプルデータをダウンロードできます(以下同様)．
また，表示される表の上にあるテキストボックスに文字列を入力すると，文字列に一致する内容を含むものだけが表示され，列名をクリックすると並べ替えができます．   


* Chamameのタブで形態素解析の結果を確認   
テキストのアップロード後にChamameのタブを開くと，処理中の画像が表示されます．
しばらく(通常は数秒程度，テキスト量に依存)待っていると， https://chamame.ninjal.ac.jp/ (Web茶まめ，国立国語研究所)による解析結果が表示されます．
「DL ...」で形態素解析の結果をダウンロードできます(以下同様)．   


* Combine wordsのタブで結合文字列の指定   
形態素解析実行後でバイグラム作成前に，結合したい単語を指定可能です．
例えば，「半自然」はWeb茶まめの形態素解析では「半」と「自然」に分割されますが，これを「半自然」としたい場合は，「半-自然」として指定します．
テキストボックスへの入力とファイルのアップロードが可能です．
テキストボックスでは，「半-自然,多様-性」のように結合したい単語を「-」で繋げて指定します．
複数の場合は，カンマ(全角でもOK)で区切ってください．
ファイルをアップロードする場合は，1行目は列名として「combi」を入力し，2行目以降に結合する文字列(「半-自然」など)を1行ずつ入力してください．
なお，「半-自然-草原」を「半自然草原」に結合するような，3単語以上の結合には，対応していません．


* Stop wordのタブで除外文字列の指定   
バイグラム作成前に，解析から除外するStop wordとして，exampleでは以下を使用しています．   

http://svn.sourceforge.jp/svnroot/slothlib/CSharp/Version1/SlothLib/NLP/Filter/StopWord/word/Japanese.txt   

これ以外のStop wordを使いたい場合は，テキストボックスへの入力とファイルのアップロードが可能です．
テキストボックスでは，カンマ区切り(全角でもOK)で入力します．
ファイルをアップロードする場合は，1行目は列名として「stop_word」を入力し，2行目以降にstop wordを1行ずつ入力してください．   

* Synonymタブで，置換文字列の指定   

入力した文章の表記ゆれがあるものの，実質的にはほぼ同じ意味合いの単語を置換することでまとめます．
例えば，「出来る」と「できる」などです．
テキストボックスへの入力とファイルのアップロードが可能です．
テキストボックスでは，「出来る=できる,わかる=分かる」(置換前=置換後)として指定可能です．
ファイルをアップロードする場合は，タブ区切りのファイルとして，1行目は列名として「from」と「to」を入力し，2行目以降の1列目(from)には置換前の文字列，2列目(to)には置換後の文字列を入力してください．   


* Cleanupタブで整形方法の指定   

textminingでは，バイグラム作成前に結合文字列・除外文字列・置換文字列をもとに，形態素解析の結果を整形しています．
これらを使用するかどうか「Use ...」で指定します．   

なお，これ以外に「品詞」では「名詞」「動詞」「形容詞」「形状詞」だけ，「品詞細分類1」では「普通名詞」「固有名詞」「固有」「一般」「自立」「サ変接続」「形容動詞語幹」「ナイ形容詞語幹」「副詞可能」だけを残しています．
つまり，これら以外のもの(「助詞」「接尾辞」「補助記号」など)は除去しています．  


* Bigramタブでバイグラムの確認・描画方法の指定   

textminingでは，Cleanupの結果をもとに，2つのバイグラムが描画されます．
上のものは拡大(・縮小)図で，下のものが全体図(固定)です．   

拡大図では，「X range of ...」でX軸やY軸の範囲を指定できます．   

「Show axis」で軸の数値の表示を切り替えできます(チェックを外すと非表示)．  

「Seed of random number generation」では，バイグラム描画時の乱数シードを指定します．
バイグラムでは，X・Y軸上の位置には意味はなく，矢印で繋がれているかどうかだけに意味があります．
乱数シードを変えると表示のされ方は変化しますが，矢印での繋がれ方は変化しません．
解析結果と乱数シードによって描画位置が異なりますので，見やすい乱数シードを使用してください．   

「Arrow colour / size」「Circle colour / size」では矢印と丸の色と大きさを，「Text size / Font」文字の大きさとフォントを指定可能です．   


## MeCab, Sudachi, Ginzaの利用

MeCab, Sudachi, Ginzaを利用して，ローカル環境で形態素解析を実行する場合は，moranajp::moranajp_all()を使ってください．

https://github.com/matutosi/moranajp

なお，textmining2は主要な処理でmoranajpを使っています．
Rをそれなりに使える方は，moranajp(>= 0.9.6)をインストールしてコードを改良してみてください．


## Citation, 引用

Toshikazu Matsumura (2022) Textmining visualization tools with R and shiny.  https://matutosi.shinyapps.io/textmining/ .

松村 俊和 (2022) RとShinyを使ったテキストマイニングの図化ツール．https://matutosi.shinyapps.io/textmining/ .

# Make your shiny app

* Home: https://shiny.rstudio.com/
* Gallery: https://shiny.rstudio.com/gallery/
* Tutorial: https://shiny.rstudio.com/tutorial/
* shinyapps.io: https://www.shinyapps.io/
* Book: https://mastering-shiny.org/
* Book (in Japanese): https://www.amazon.co.jp/dp/4863542577/
